Paula Correa Silva

Desenvolvedora Front-end e Mobile

Perfil

Sou desenvolvedora mobile, formada em análise e desenvolvimento de sistemas. Tenho experiência no desenvolvimento de aplicações web e aplicações mobile, desenvolvendo aplicações para as mais variadas áreas. Minhas principais habilidades estão relacionadas à criação de aplicações mobiles seguindo boas práticas de desenvolvimento.

Especialidades: Aplicações Mobile, Aplicações Web

Github: https://github.com/Oppadayo

Telefone: (61) 9 9932-1368

E-mail: paula.correapcs@gmail.com

Site: https://astonishing-yeot-a871f7.netlify.app

Experiência

Criadora de conteúdo técnico

Criadora de conteúdo | Paula Correa | 2019 - atualmente

Como criadora de conteúdo, sou responsável pela criação de artigos, posts e tutoriais.

Principais tecnologias: Javascript, Typescript, React, Soft-skills.

Desenvolvedora Front-end | Softable | 08/2021 - 03/2022

EasyDental

Aplicativo de gestão odontológica, com a integração de agendamento do paciente até a gestão financeira e administrativa da clínica.

Principais tecnologias: React Native, React Hooks, Javascript, Typescript, Styled-components, Reanimated

Lupo ERP

Aplicação web de gestão financeira e administrativa da rede Lupo.

Principais tecnologias: React, Typescript, NextJs, AWS

Neko

Aplicativo de delivery de comida asiática.

Principais tecnologias: React Native, React Hooks, Javascript, Typescript, Styled-components, Reanimated, AWS

Desenvolvedora Front-end | Easy Dental | 06/2021 - 08/2021

EasyDental

Aplicativo de gestão odontológica, com a integração de agendamento do paciente até a gestão financeira e administrativa da clínica.

Principais tecnologias: React Native, React Hooks, Javascript, Typescript, Styled-components, Reanimated

Estágio em Análise e Desenvolvimento de Sistemas | TRF1 | 06/2018 - 12/2019

Servidores

Feito o monitoramento de servidores com Grafana e ElasticSearch, configuração e manutenção de servidores Jboss e Apache, atendimento ao usuário de nível 2, realização de deploy, documentação de sistemas novos e antigos.

Principais tecnologias: Grafana, Elastic Search, Linux, Jboss, Apache

Educação

Centro Universitário de Brasília (UniCEUB) | 2018 - 2020

Análise e desenvolvimento de sistemas

Escola técnica de Brasília (ETB) | 2016 - 2018

Técnico em informática.

Universidade Paulista (UNIP) | 2013 - 2015

Técnico em computação gráfica

Outros cursos ou certificações

Cursos

2022 - CS50's Mobile App Development with React Native - HavardX - 22Hrs

2020 - React + Redux - Udemy - 54 Hrs

2020 - React native do zero - Udemy - SBC - 22 Hrs